【裁判字號】    99,易,112
【裁判日期】    990416
【裁判案由】    竊盜
【裁判全文】
臺灣彰化地方法院刑事判決               99年度易字第112號
公  訴  人  臺灣彰化地方法院檢察署檢察官
被      告  甲○○
上列被告因竊盜案件，經檢察官提起公訴（99年度偵緝字第21、
22、23號），本院依簡式審判程序判決如下：
    主  文
甲○○犯夜間侵入住宅竊盜罪，累犯，處有期徒刑玖月。又犯結
夥竊盜罪，累犯，處有期徒刑柒月。又共同犯竊盜罪，累犯，處
有期徒刑伍月。應執行有期徒刑壹年伍月。
    事  實
一、甲○○前於民國94年間曾因竊盜及施用毒品等案件，經法院
    各判處有期徒刑1年8月、5月、4月確定，嗣後2案經法院各
    裁定減刑為有期徒刑2月又15日、2月，並合併定該3案應執
    行有期徒刑1年9月又15日確定，而其入監執行後，於96年12
    月12日執行完畢。詎仍不知悛悔，復分別基於意圖為自己不
    法所有之犯意，而先後為下述犯行：
（一）於98年7月23日凌晨4時14分許，駕駛車牌號碼NQ-7369號
      自用小客車前往位於彰化縣彰化市○○里○○○路90號之
      乙○○住宅前，隨即下車侵入該住宅內，徒手竊取乙○○
      所有之皮包2個（內有提款卡3張、健保卡3張、國民身分
      證2張）、手機2支及液晶電視1台等物，得手後駕車逃逸
      。
（二）於98年8月17日20時30分許，與某2名姓名年籍不詳之成年
      女子結夥3人，而共同基於意圖為自己不法所有之犯意聯
      絡，由甲○○駕駛車牌號碼NQ-7369號自用小客車搭載該2
      名成年女子，前往彰化縣花壇鄉○○村○○段96地號之農
      田旁，3人隨即下車徒手竊取丙○○於上開農田上所栽種
      之文旦柚約100台斤，得手後3人立即駕車逃逸。
（三）於98年8月21日凌晨3時28分許，與某姓名年籍不詳之成年
      女子共同基於意圖為自己不法所有之犯意聯絡，由該成年
      女子駕駛車牌號碼NQ-7369號自用小客車，搭載甲○○前
      往位於彰化縣彰化市○○路○段708-6號之丁○○住宅前，
      隨即推由甲○○下車徒手竊取丁○○所有而裝設在該住宅
      大門旁之監視器鏡頭1具，該成年女子則在車上把風接應
      ，得手後2人立即駕車逃逸。
二、案經彰化縣警察局彰化分局報告臺灣彰化地方法院檢察署檢
    察官偵查起訴。
    理  由
一、訊據被告甲○○對於上揭犯罪事實均坦承不諱，核與證人乙○○、丙○○於警詢中，及證人丁○○於警詢、偵查中證述
    之情節相符，且有車籍查詢-基本資料詳細畫面2紙、監視器
    翻拍照片22張、現場照片4張及現場圖1張在卷可資佐證，足
    認被告之自白與事實相符。綜上，本件事證已臻明確，被告
    上揭犯行均堪以認定。
二、核被告甲○○所為如事實欄一第（一）部分所示之犯行，係
    犯刑法第321條第1項第1款之加重竊盜罪；如事實欄一第（
    二）部分所示之犯行，係犯刑法第321條第1項第4款之加重
    竊盜罪；如事實欄一第（三）部分所示之犯行，係犯刑法第
    320條第1項之普通竊盜罪。其與某2名姓名年籍不詳之成年
    女子間，就事實欄一第（二）部分所示之犯行，及與某姓名
    年籍不詳之成年女子間，就事實欄一第（三）部分所示之犯
    行，各有犯意之聯絡及行為之分擔，均為共同正犯。又其所
    犯上開3罪間，犯意各別，行為互殊，應分論併罰之。再查
    被告前於94年間曾因竊盜及施用毒品等案件，經法院各判處
    有期徒刑1年8月、5月、4月確定，嗣後2案經法院各裁定減
    刑為有期徒刑2月又15日、2月，並合併定該3案應執行有期
    徒刑1年9月又15日確定，而其入監執行後，於96年12月12日
    執行完畢等情，有臺灣高等法院被告前案紀錄表1份在卷可
    稽，則其於受有期徒刑執行完畢後，5年以內故意再犯本案
    有期徒刑以上之罪，皆構成累犯，均應依法加重其刑。爰審
    酌被告前即有多次竊盜前科，素行不佳，且正值青年，不思
    正當方式謀生，僅因缺錢花用，即竊取他人財物，破壞社會
    秩序匪淺，惟念及其犯後坦承犯行，態度良好，及其犯罪之
    手段、方法等一切情狀後，就其所犯各量處如主文所示之刑
    ，並定其應執行之刑。
據上論斷，應依刑事訴訟法第273條之1第1項、第299條第1項前
段，刑法第28條、第320條第1項、第321條第1項第1、4款、第47
條第1項、第51條第5款，刑法施行法第1條之1，判決如主文。
本案經檢察官林子翔到庭執行職務。
中    華    民    國    99    年    4     月    16    日
                  臺灣彰化地方法院刑事第八庭
                                      法  官    紀佳良
以上正本證明與原本無異。
如不服本判決，應於收受判決後10日內向本院提出上訴書狀，並
應敘述具體理由；其未敘述上訴理由者，應於上訴期間屆滿後20
日內向本院補提理由書（均須按他造當事人之人數附繕本「切勿
逕送上級法院」）。
告訴人或被害人對於判決如有不服具備理由請求檢察官上訴者，
其上訴期間之計算係以檢察官收受判決正本之日期為準。
中    華    民    國    99    年    4     月    16    日
                                      書記官    林佑儒
附錄本案論罪科刑法條：
刑法第320條：
意圖為自己或第三人不法之所有，而竊取他人之動產者，為竊盜
罪，處5  年以下有期徒刑、拘役或 5 百元以下罰金。
意圖為自己或第三人不法之利益，而竊佔他人之不動產者，依前
項之規定處斷。
前二項之未遂犯罰之。
刑法第321條：
犯竊盜罪而有左列情形之一者，處6月以上、5年以下有期徒刑：
一、於夜間侵入住宅或有人居住之建築物、船艦或隱匿其內而犯
    之者。
二、毀越門扇、牆垣或其他安全設備而犯之者。
三、攜帶兇器而犯之者。
四、結夥三人以上而犯之者。
五、乘火災、水災或其他災害之際而犯之者。
六、在車站或埠頭而犯之者。
前項之未遂犯罰之。

司法院資訊處製作；財團法人民間司法改革基金會備份。
